臺灣桃園地方法院刑事判決　　　　　　　96年度易緝字第71號
公　訴　人　臺灣桃園地方法院檢察署檢察官
被　　　告　甲○○
　　　　　　　　　　4號10樓.
指定辯護人　本院公設辯護人乙○○
上列被告因電子遊戲場業管理條例案件，經檢察官提起公訴（95
年度偵字第18017 號、第23753 號、第24108 號、第24241 號）
及移送併案審理（96年度偵字第921 號），被告自白犯罪，檢察
官聲請改依協商程序而為判決，本院判決如下：
    主      文
甲○○違反未依電子遊戲場業管理條例規定辦理營利事業登記者
，不得經營電子遊戲場業之規定，處有期徒刑壹年，減為有期徒
刑陸月，如易科罰金，以新台幣壹仟元折算壹日。扣案如附表所
示之物均沒收。
    事實及理由
一、甲○○前有賭博前科，又因違反電子遊戲場業管理條例案件
    ，經臺灣新竹地方法院以96年度竹簡字第243 號判決判處有
    期徒刑3 月確定，後經減刑為有期徒刑1 月又15日；另因違
    反電子遊戲場業管理條例，經本院以95年度簡上字第458 號
    案件審理中（均不構成累犯）。詎猶不知悔改，甲○○係位
    於桃園縣中壢市○○○街336 號1 樓「彩京商行」及位在桃
    園縣中壢市○○路854 號1 樓之「至尊商行」之負責人，明
    知上開2 家商店未向主管機關即桃園縣政府申請辦理經營電
    子遊戲場業之營利事業登記，不得經營電子遊戲場業務，竟
    基於違法經營電子遊戲場業及賭博之犯意，自民國95年8 月
    3 日起至95年12月7 日止，在上址公眾得出入之場所「彩京
    商行」，及自95年9 月20日起至95年10月11日止，在上址公
    眾得出入之場所「至尊商行」擺放其所有利用電子操縱以顯
    示聲光影像、圖案、動作之電子遊戲機，嗣分別於下列時間
    為警查獲：
  (一)甲○○於95年8 月3 日起至95年8 月13日，在「彩京商行」
    內擺設電子遊戲機「賽馬」1 台、「水果盤」1 台、「超級
    大舞台」2 台、「滿貫福星麻將」1 台（共含IC板6 片），
    並自95年8 月3 日起，雇用魏啟民（經本院以96年度易字第
    135 號判決確定）擔任店員，負責兌換代幣，且2 人另基於
    賭博之犯意聯絡，由甲○○事先指示、教導魏啟民，擔任為
    以賭博為目的而前來把玩機台之顧客從事開分、洗分及兌換
    現金之工作，賭客先以最基本單位即新台幣（下同）10元向
    魏啟民換取代幣1 枚後，再將所兌換之代幣投入機具內下注
    ，每1 枚依機種不同，可下注1 分至100 分（例如麻將1 枚
    換1 分，大舞台、賽馬1 枚換10分，水果盤1 枚換100 分）
    ，如押中，得依押中之倍數累積積分，如未押中，該次賭資
    即歸甲○○贏取，賭客並依所得分數，由魏啟民負責洗分，
    亦依機種不同，以每1 分或10分可換1 元之方式（例如麻將
    1 分換10元，大舞台、賽馬1 分換1 元，水果盤10分換1元
    ），欲與前來之賭客賭博財物，嗣於95年8 月13日凌晨某時
    許，適有黃建翔（經本院以96年度簡字第47號判決確定）及
    另1 真實身分不詳之賭客基於賭博之犯意，分別前來上址兌
    換代幣把玩機檯從事賭博行為，後者因已贏得由魏啟民所給
    付之彩金1 萬元後先行離開，黃建翔則因已賭輸1 萬元心有
    未甘，繼續留在上址並賒帳把玩，迄警方於95年8 月13日3
    時許前來取締時當場查獲，並扣得已插電營業中之上揭供賭
    博所用之電子遊戲機共5 台（共含IC板6 片）及代幣100 枚
    。
  (二)甲○○自95年8 月13日後某日起至95年10月5 日18時20分許
    ，在「彩京商行」內擺設其所有之電子遊戲機「超級大舞台
    」2 台、「金像賽馬」1 台、「滿貫大亨」1 台、「水果盤
    」1 台、「景品販賣機」1 台等插電營業，並以其所有之代
    幣供客人投幣把玩之用，以每日24小時營業方式，經營該電
    子遊戲場業，並僱用不知情之店員鍾鴻傑看管機台及兌換代
    幣，賭客先以10元向鍾鴻傑換取代幣1 枚後，再將所兌換之
    代幣投入機具內下注，每1 枚依機種不同，可下注1 分至10
    0 分，如押中，得依押中之倍數累積積分，如未押中，該次
    賭資即歸甲○○贏取，賭客並依所得分數，由鍾鴻傑負責洗
    分，亦依機種不同，以每1 分或10分可換1 元之方式，欲與
    前來之賭客賭博財物，嗣於95年10月5 日15時40分許，恰有
    顧客莊英傑在上址內投幣把玩「超級大舞台」，為警當場查
    獲，並扣得上揭插電營業中之電子遊戲機共6 台（共含IC板
    7 片，起訴書誤載為6 片）及代幣50枚。
  (三)甲○○自95年10月6 日凌晨某時起，又在「彩京商行」擺設
    其所有之電子遊戲機「超級大舞台」2 台（含IC板2 片）、
    「金像賽馬」1 台（含IC板1 片）、「麻將」1 台（含IC板
    1 片）、「水果盤」1 台（含IC板1 片）等插電營業，並以
    其所有之代幣供客人投幣把玩之用，以每日24小時營業方式
    ，經營該電子遊戲場業，並僱用不知情之店員林元智看管機
    台及兌換代幣，賭客先以10元向林元智換取代幣1 枚後，再
    將所兌換之代幣投入機具內下注，每1 枚依機種不同，可下
    注1 分至100 分，如押中，得依押中之倍數累積積分，如未
    押中，該次賭資即歸甲○○贏取，賭客並依所得分數，由林
    元智負責洗分，亦依機種不同，以每1 分或10分可換1 元之
    方式，欲與前來之賭客賭博財物，嗣於95年10月6 日11時50
    分許，恰有顧客王正明在上址內投幣把玩「金象賽馬」，為
    警當場查獲，並扣得以上供經營遊戲場業所用插電營業中之
    電子遊戲機共5 台（含IC板5 片）及代幣28枚。
  (四)甲○○自95年9 月20日起至同年10月11日20時許，在「至尊
    商行」內擺設其所有之電子遊戲機「超級大舞台」2 台（含
    IC 板2片）、「麻將」1 台（含IC板1 片）等插電營業，並
    以其所有之代幣供客人投幣把玩之用，以經營該電子遊戲場
    業，並僱用不知情之店員謝蜀鈴看店、開分及兌換代幣，賭
    客先以10元向謝蜀鈴換取代幣1 枚後，再將所兌換之代幣投
    入機具內下注，每1 枚依機種不同，可下注1 分至100 分，
    如押中，得依押中之倍數累積積分，如未押中，該次賭資即
    歸甲○○贏取，賭客並依所得分數，由謝蜀鈴負責洗分，亦
    依機種不同，以每1 分或10分可換1 元之方式，欲與前來之
    賭客賭博財物，嗣於95年10月11日20時許，適有顧客鄭中和
    把玩「麻將」機台時，為警當場查獲，並扣得其所有插電營
    業中之電子遊戲機共3 台（含IC板3 片）及代幣80枚。
  (五)甲○○自95年10月13日起至同年11月18日11時30分，在「彩
    京商行」內擺放其所有利用電子操縱以顯示聲光影像、圖案
    、動作之電子遊戲機「金像賽馬」1 台（含IC板2 片）、「
    7PK 」1 台（含IC板1 片）、「超級大舞台」2 台（含IC板
    2 片）、「麻將」1 台（含IC板1 片）等，經營電子遊戲場
    業，並雇用不知情之魏鴻傑擔任店員，負責為不特定客人兌
    換代幣供其把玩，賭客先以10元向鍾鴻傑換取代幣1 枚後，
    再將所兌換之代幣投入機具內下注，每1 枚依機種不同，可
    下注1 分至100 分，如押中，得依押中之倍數累積積分，如
    未押中，該次賭資即歸甲○○贏取，賭客並依所得分數，由
    鍾鴻傑負責洗分，亦依機種不同，以每1 分或10分可換1 元
    之方式，欲與前來之賭客賭博財物，嗣於95年11月18日11時
    30分許，適有客人吳宥琥前來上址兌換代幣把玩機檯，為警
    當場查獲，並扣得已插電營業中之上揭電子遊戲機共5 台（
    含IC板6 片）、代幣30枚。
  (六)甲○○自95年11月18日遭查獲後某日起至95年12月7 日，於
    「彩京商行」內擺放其所有利用電子操縱以顯示聲光影像、
    圖案、動作之電子遊戲機「金歡禧景品販賣機」1 台、「動
    物奇觀2 代」1 台、「超級大舞台」2 台、「滿貫大亨」1
    台等，並雇用林元智、許嘉富（均另由本院以96年度壢簡字
    第1343號判決確定）擔任店員，負責兌換代幣，且3 人另基
    於賭博之犯意聯絡，由甲○○親自指示林元智及透過他人指
    示許嘉富，另外擔任具賭博性質之開分、洗分及兌換現金等
    工作，賭客先以最基本單位即10元向林元智、許嘉富換取代
    幣1 枚後，再將所兌換之代幣投入機具內下注，如押中，得
    依押中之倍數累積積分，如未押中，該次賭資即歸甲○○贏
    取，賭客並依所得分數，由林元智、許嘉富負責洗分，再以
    1 比1 之比率，兌換現金給賭客，嗣於95年12月7 日17時30
    分許，為喬裝員警當場查獲，並扣得已插電營業中之上揭供
    賭博所用之電子遊戲機共5 台（共含IC板5 片）、代幣1,30
    4 枚、賭資9,585 元及甲○○所有供本件賭博器具所用之鑰
    匙1 支、報表4 紙。
二、證據：
  (一)被告甲○○於本院審理中之自白。
  (二)證人魏啟民、黃建翔、鍾鴻傑、莊英傑、林元智、王正明、
    謝蜀鈴、鄭和中、吳宥琥、許嘉富於警詢及證人黃建翔、魏
    啟民、許嘉富、林元智於檢察官訊問時之證述。
  (三)證人林元智於本院審理時之證述。
  (四)桃園縣政府警察局中壢分局搜索扣押筆錄、現場紀錄表、暫
    保管單、桃園縣政府營利事業登記證、桃園縣政府警察局中
    壢分局電動玩具保管清單各6 份、桃園縣政府96年9 月6 日
    府商登字第0960299169號函1份 及查獲照片（95年度偵字第
    1801 7號卷第27頁至第30頁、第35頁至第37頁、第39頁至第
    44頁；95年度偵字第23753 號卷第21頁至第33頁；95年度偵
    字第24241 號卷第22頁至第35頁；95年度偵字第24108 號卷
    第19頁至第32頁；96年度偵字第120 號卷第21頁至第34頁；
    96年度偵字第921 號卷第29頁至第45頁）。
三、本件被告已認罪，經檢察官與被告於準備程序達成協商之合
    意，其合意內容為：被告願受科處有期徒刑1 年，減為有期
    徒刑6 月，如易科罰金，以新台幣1,000 元折算1 日。經查
    ，上開協商合意並無刑事訴訟法第455 條之4 第1 項所列情
    形之1 ，檢察官聲請改依協商程序而為判決，本院爰不經言
    詞辯論，於協商合意範圍內為協商判決，合予敘明。
四、附記事項：
  (一)按刑事法若干犯罪行為態樣，本質上原具有反覆、延續實行
    之特徵，立法時既予特別歸類，定為犯罪構成要件之行為要
    素，則行為人基於概括之犯意，在密切接近之一定時、地持
    續實行之複次行為，倘依社會通念，於客觀上認為符合一個
    反覆、延續性之行為觀念者，於刑法評價上，即應僅成立一
    罪，學理上所稱「集合犯」之職業性、營業性或收集性等具
    有重複特質之犯罪均屬之，例如經營、從事業務、收集、販
    賣、製造、散布等行為，有最高法院95年度臺上字第1079號
    刑事判決可資參照。被告違法經營電子遊戲場業，本具有反
    覆實施同一行為之特性，屬集合犯，僅構成實質一罪之單一
    犯罪；其以扣案電子遊戲機與不特定賭客對賭之賭博行為，
    於自然概念上雖屬數行為，然依本件具體狀況，被告係以營
    業之意思未經許可經營電子遊戲場擺設上開電子遊戲機而與
    不特定賭客對賭，而屬基於營業動機之單一犯罪計劃賡續所
    為之集合行為，所侵害之法益並均屬相同之社會法益，於法
    律評價上為營業犯性質之集合犯，而屬包括一罪之實質上一
    罪，而仍論以一罪為已足，起訴書雖認被告上開所為係犯意
    各別，應分論併罰，惟經公訴人於本院審理中另更正為實質
    上一罪，附此敘明。被告以一行為，而觸犯上開2 罪名，為
    想像競合犯，應從一重依違反未依電子遊戲場業管理條例規
    定辦理營利事業登記者，不得經營電子遊戲場業之規定罪處
    斷。
  (二)公訴意旨雖僅敘及被告於95年8 月3 日至95年10月11日止之
    經營電子遊戲場業及賭博犯行，而未敘及被告其餘如事實欄
    所述之經營電子遊戲場業及賭博犯行，惟公訴人未敘及部分
    與前開論罪部分，有集合犯之實質上一罪關係，已如上述，
    該部分亦為起訴效力所及，本院自應併予審理，附此敘明。
五、沒收：
  (一)扣案如附表所示之電子遊戲機及代幣，於查獲時係插電營業
    中，為當場賭博之器具，而扣案如附表編號6 所示之現金9,
    585 元，係在上開機台內所扣得，為在賭檯內之財物，均應
    依刑法第266 條第2 項宣告沒收。
  (二)扣案附表編號6 所示之鑰匙1 支、報表4 紙，均係被告所有
    供本案賭博犯罪使用之物，業據被告於本院審理中陳述明確
    ，亦為供犯罪使用之物，爰依刑法第38條第1 項第2 款規定
    沒收之。
六、應適用之法條：刑事訴訟法第455 條之4 第2 項、第455 條
    之8 ，電子遊戲場業管理條例第15條、第22條，刑法第11條
    前段、第266 條第1 項前段、第2 項、第55條、第41條第1
    項前段、第38條第1 項第2 款，中華民國96年罪犯減刑條例
    第2 條第1 項第3 款、第7 條、第9 條，刑法施行法第1 條
    之1 第1 項、第2 項前段。
七、本判決除有刑事訴訟法第455 條之4 第1 項第1 款、第2 款
    、第4 款、第6 款、第7 款所定情形之一，或違反同條第2
    項規定者外，不得上訴。
八、如不服本件判決，得自收受判決送達後10日內，向本院提出
    上訴書狀，上訴於第二審法院。
九、本案經檢察官蔡正雄到庭執行職務。
中　　華　　民　　國　　96　　年　　9 　　月　　19　　日
                刑事第四庭  審判長法　官　黃斯偉
                                  法  官  陳可薇
                                  法  官  張淑華
以上正本證明與原本無異。
如不服本判決，應於送達後10日內，向本院提出上訴狀。
                                  書記官　鄭嘉惠
中　　華　　民　　國　　96　　年　　9 　　月　　19　　日
附表：
┌──┬───────┬────────────────┐
│編號│查獲時間      │應沒收之物                      │
├──┼───────┼────────────────┤
│1   │95年8 月13日3 │電子遊戲機「賽馬」1 台、「水果盤│
│    │時許          │」1 台、「超級大舞台」2 台、「滿│
│    │              │貫福星麻將」1 台（共含IC板6 片）│
│    │              │及代幣100 枚。                  │
├──┼───────┼────────────────┤
│2   │95年10月5 日15│電子遊戲機「超級大舞台」2 台、「│
│    │時40分許      │金像賽馬」1 台、「滿貫大亨」1 台│
│    │              │、「水果盤」1台、「景品販賣機」1│
│    │              │ 台（共含IC板7片）及代幣50枚。  │
├──┼───────┼────────────────┤
│3   │95年10月6 日11│電子遊戲機「超級大舞台」2 台、「│
│    │時50分        │金像賽馬」1 台、「麻將」1 台、「│
│    │              │水果盤」1 台（共含IC板5 片）及代│
│    │              │幣28枚。                        │
├──┼───────┼────────────────┤
│4   │95年10月11日20│電子遊戲機「超級大舞台」2 台、「│
│    │時許          │麻將」1 台（共含IC板3 片）及代幣│
│    │              │80枚。                          │
├──┼───────┼────────────────┤
│5   │95年11月18日11│電子遊戲機「金像賽馬」1 台、「7P│
│    │時30分許      │K」1台、「超級大舞台」2 台、「麻│
│    │              │將」1 台（共含IC板6 片）及代幣30│
│    │              │枚。                            │
├──┼───────┼────────────────┤
│6   │95年12月7 日17│電子遊戲機「金歡禧景品販賣機」1 │
│    │時30分許      │台、「動物奇觀2 代」1 台、「超級│
│    │              │大舞台」2 台、「滿貫大亨」1 台  │
│    │              │（共含IC板5 片）、代幣1,304 枚、│
│    │              │賭資9,585 元、鑰匙1支、報表4張。│
└──┴───────┴────────────────┘
附錄本案論罪科刑法條
中華民國刑法第266條
（普通賭博罪與沒收物）
在公共場所或公眾得出入之場所賭博財物者，處 1 千元以下罰金
。但以供人暫時娛樂之物為賭者，不在此限。
當場賭博之器具與在賭檯或兌換籌碼處之財物，不問屬於犯人與
否，沒收之。
電子遊戲場業管理條例第22條
違反第 15 條規定者，處行為人 1 年以下有期徒刑、拘役或科或
併科新台幣50萬元以上250 萬元以下罰金。
